.history/data/liheci_20251208173653.lexc
! FST 词库定义文件 (HFST/XFST 格式)
! 编码了三种词性约束类型:
! +VTypeA: Verb-Object (默认，Head倾向于VV)
! +VTypeB: Pseudo/Simplex (Head倾向于VV, VA, NN)
! +VTypeC: Modifier-Head (Head倾向于NN, AD, JJ)

Multichar_Symbols
+VTypeA +VTypeB +VTypeC ! 词性约束标志
+Lemma +Head +Tail     ! 形态标签
<SPLIT> <WHOLE>        ! 分裂路径和融合路径的边界标志

! === ROOT LEXICON (根词库 - 92 词条) ===
LEXICON Root
! 词条 + 词性标志 -> Head 成分的词库

! --- TYPE A: Verb-Object (Head 默认为 VV) ---
睡觉+Lemma+VTypeA Liheci_A_Head;
洗澡+Lemma+VTypeA Liheci_A_Head;
吃饭+Lemma+VTypeA Liheci_A_Head;
刷牙+Lemma+VTypeA Liheci_A_Head;
洗脸+Lemma+VTypeA Liheci_A_Head;
走路+Lemma+VTypeA Liheci_A_Head;
跑步+Lemma+VTypeA Liheci_A_Head;
散步+Lemma+VTypeA Liheci_A_Head;
上网+Lemma+VTypeA Liheci_A_Head;
理发+Lemma+VTypeA Liheci_A_Head;
搬家+Lemma+VTypeA Liheci_A_Head;
起床+Lemma+VTypeA Liheci_A_Head;
看书+Lemma+VTypeA Liheci_A_Head;
写字+Lemma+VTypeA Liheci_A_Head;
开门+Lemma+VTypeA Liheci_A_Head;
关灯+Lemma+VTypeA Liheci_A_Head;
做饭+Lemma+VTypeA Liheci_A_Head;
打球+Lemma+VTypeA Liheci_A_Head;
抽烟+Lemma+VTypeA Liheci_A_Head;
见面+Lemma+VTypeA Liheci_A_Head;
帮忙+Lemma+VTypeA Liheci_A_Head;
聊天+Lemma+VTypeA Liheci_A_Head;
说话+Lemma+VTypeA Liheci_A_Head;
吵架+Lemma+VTypeA Liheci_A_Head;
打架+Lemma+VTypeA Liheci_A_Head;
打仗+Lemma+VTypeA Liheci_A_Head;
生气+Lemma+VTypeA Liheci_A_Head;
发火+Lemma+VTypeA Liheci_A_Head;
道歉+Lemma+VTypeA Liheci_A_Head;
道谢+Lemma+VTypeA Liheci_A_Head;
拜年+Lemma+VTypeA Liheci_A_Head;
握手+Lemma+VTypeA Liheci_A_Head;
鼓掌+Lemma+VTypeA Liheci_A_Head;
捣乱+Lemma+VTypeA Liheci_A_Head;
开玩笑+Lemma+VTypeA Liheci_A_Head;
谈恋爱+Lemma+VTypeA Liheci_A_Head;
撒谎+Lemma+VTypeA Liheci_A_Head;
吹牛+Lemma+VTypeA Liheci_A_Head;
告状+Lemma+VTypeA Liheci_A_Head;
请客+Lemma+VTypeA Liheci_A_Head;
结婚+Lemma+VTypeA Liheci_A_Head;
离婚+Lemma+VTypeA Liheci_A_Head;
订婚+Lemma+VTypeA Liheci_A_Head;
分手+Lemma+VTypeA Liheci_A_Head;
吃醋+Lemma+VTypeA Liheci_A_Head;
伤心+Lemma+VTypeA Liheci_A_Head;
放心+Lemma+VTypeA Liheci_A_Head;
担心+Lemma+VTypeA Liheci_A_Head;
灰心+Lemma+VTypeA Liheci_A_Head;
操心+Lemma+VTypeA Liheci_A_Head;
动心+Lemma+VTypeA Liheci_A_Head;
上班+Lemma+VTypeA Liheci_A_Head;
下班+Lemma+VTypeA Liheci_A_Head;
上学+Lemma+VTypeA Liheci_A_Head;
上课+Lemma+VTypeA Liheci_A_Head;
下课+Lemma+VTypeA Liheci_A_Head;
请假+Lemma+VTypeA Liheci_A_Head;
放假+Lemma+VTypeA Liheci_A_Head;
考试+Lemma+VTypeA Liheci_A_Head;
毕业+Lemma+VTypeA Liheci_A_Head;
留学+Lemma+VTypeA Liheci_A_Head;
报名+Lemma+VTypeA Liheci_A_Head;
辞职+Lemma+VTypeA Liheci_A_Head;
开会+Lemma+VTypeA Liheci_A_Head;
发言+Lemma+VTypeA Liheci_A_Head;
值班+Lemma+VTypeA Liheci_A_Head;
加班+Lemma+VTypeA Liheci_A_Head;
出差+Lemma+VTypeA Liheci_A_Head;
生病+Lemma+VTypeA Liheci_A_Head;
看病+Lemma+VTypeA Liheci_A_Head;
住院+Lemma+VTypeA Liheci_A_Head;
出院+Lemma+VTypeA Liheci_A_Head;
打针+Lemma+VTypeA Liheci_A_Head;
输液+Lemma+VTypeA Liheci_A_Head;
挂号+Lemma+VTypeA Liheci_A_Head;
把脉+Lemma+VTypeA Liheci_A_Head;
减肥+Lemma+VTypeA Liheci_A_Head;
鞠躬+Lemma+VTypeA Liheci_A_Head;
敬礼+Lemma+VTypeA Liheci_A_Head;
站岗+Lemma+VTypeA Liheci_A_Head;
吃苦+Lemma+VTypeA Liheci_A_Head;
吃亏+Lemma+VTypeA Liheci_A_Head;
受罪+Lemma+VTypeA Liheci_A_Head;
跳舞+Lemma+VTypeA Liheci_A_Head;
唱歌+Lemma+VTypeA Liheci_A_Head;
游泳+Lemma+VTypeA Liheci_A_Head;
划船+Lemma+VTypeA Liheci_A_Head;
钓鱼+Lemma+VTypeA Liheci_A_Head;
滑冰+Lemma+VTypeA Liheci_A_Head;
签名+Lemma+VTypeA Liheci_A_Head;
排队+Lemma+VTypeA Liheci_A_Head;
打工+Lemma+VTypeA Liheci_A_Head;
戒烟+Lemma+VTypeA Liheci_A_Head;
回家+Lemma+VTypeA Liheci_A_Head;
死心+Lemma+VTypeA Liheci_A_Head;
挑水+Lemma+VTypeA Liheci_A_Head;
受伤+Lemma+VTypeA Liheci_A_Head;
散心+Lemma+VTypeA Liheci_A_Head;
扫兴+Lemma+VTypeA Liheci_A_Head;
领情+Lemma+VTypeA Liheci_A_Head;
送礼+Lemma+VTypeA Liheci_A_Head;
拌嘴+Lemma+VTypeA Liheci_A_Head;
叹气+Lemma+VTypeA Liheci_A_Head;
丢脸+Lemma+VTypeA Liheci_A_Head;
接吻+Lemma+VTypeA Liheci_A_Head;
受骗+Lemma+VTypeA Liheci_A_Head;
挨批+Lemma+VTypeA Liheci_A_Head;
干杯+Lemma+VTypeA Liheci_A_Head;
革命+Lemma+VTypeA Liheci_A_Head;
造反+Lemma+VTypeA Liheci_A_Head;
退休+Lemma+VTypeA Liheci_A_Head;
出事+Lemma+VTypeA Liheci_A_Head;
把关+Lemma+VTypeA Liheci_A_Head;
施肥+Lemma+VTypeA Liheci_A_Head;
倒霉+Lemma+VTypeA Liheci_A_Head;

! --- TYPE B: Pseudo V-O & Simplex Word (Head 倾向于 VV, VA, NN) ---
提醒+Lemma+VTypeB Liheci_A_Head;
出恭+Lemma+VTypeB Liheci_A_Head;
将军+Lemma+VTypeB Liheci_A_Head;
学习+Lemma+VTypeB Liheci_A_Head;
慷慨+Lemma+VTypeB Liheci_A_Head;
幽默+Lemma+VTypeB Liheci_A_Head;
滑稽+Lemma+VTypeB Liheci_A_Head;

! --- TYPE C: Modifier-Head (Head 倾向于 NN, AD, JJ) ---
小便+Lemma+VTypeC Liheci_A_Head;
大便+Lemma+VTypeC Liheci_A_Head;
军训+Lemma+VTypeC Liheci_A_Head;
体检+Lemma+VTypeC Liheci_A_Head;
同学+Lemma+VTypeC Liheci_A_Head;
暂停+Lemma+VTypeC Liheci_A_Head;


! === LEXICON: LIHECI HEAD (A) - 76 Unique Heads ===
LEXICON Liheci_A_Head
! Head 成分，后面接 Liheci_B_Tail 词库
睡 +Head Liheci_B_Tail; 洗 +Head Liheci_B_Tail; 吃 +Head Liheci_B_Tail; 刷 +Head Liheci_B_Tail;
洗 +Head Liheci_B_Tail; 走 +Head Liheci_B_Tail; 跑 +Head Liheci_B_Tail; 散 +Head Liheci_B_Tail;
上 +Head Liheci_B_Tail; 理 +Head Liheci_B_Tail; 搬 +Head Liheci_B_Tail; 起 +Head Liheci_B_Tail;
看 +Head Liheci_B_Tail; 写 +Head Liheci_B_Tail; 开 +Head Liheci_B_Tail; 关 +Head Liheci_B_Tail;
做 +Head Liheci_B_Tail; 打 +Head Liheci_B_Tail; 抽 +Head Liheci_B_Tail; 见 +Head Liheci_B_Tail;
帮 +Head Liheci_B_Tail; 聊 +Head Liheci_B_Tail; 说 +Head Liheci_B_Tail; 吵 +Head Liheci_B_Tail;
打 +Head Liheci_B_Tail; 生 +Head Liheci_B_Tail; 发 +Head Liheci_B_Tail; 道 +Head Liheci_B_Tail;
拜 +Head Liheci_B_Tail; 握 +Head Liheci_B_Tail; 鼓 +Head Liheci_B_Tail; 捣 +Head Liheci_B_Tail;
开 +Head Liheci_B_Tail; 谈 +Head Liheci_B_Tail; 撒 +Head Liheci_B_Tail; 吹 +Head Liheci_B_Tail;
告 +Head Liheci_B_Tail; 请 +Head Liheci_B_Tail; 结 +Head Liheci_B_Tail; 离 +Head Liheci_B_Tail;
订 +Head Liheci_B_Tail; 分 +Head Liheci_B_Tail; 吃 +Head Liheci_B_Tail; 伤 +Head Liheci_B_Tail;
放 +Head Liheci_B_Tail; 担 +Head Liheci_B_Tail; 灰 +Head Liheci_B_Tail; 操 +Head Liheci_B_Tail;
动 +Head Liheci_B_Tail; 下 +Head Liheci_B_Tail; 请 +Head Liheci_B_Tail; 放 +Head Liheci_B_Tail;
考 +Head Liheci_B_Tail; 毕 +Head Liheci_B_Tail; 留 +Head Liheci_B_Tail; 报 +Head Liheci_B_Tail;
辞 +Head Liheci_B_Tail; 值 +Head Liheci_B_Tail; 加 +Head Liheci_B_Tail; 出 +Head Liheci_B_Tail;
输 +Head Liheci_B_Tail; 挂 +Head Liheci_B_Tail; 把 +Head Liheci_B_Tail; 减 +Head Liheci_B_Tail;
鞠 +Head Liheci_B_Tail; 敬 +Head Liheci_B_Tail; 站 +Head Liheci_B_Tail; 受 +Head Liheci_B_Tail;
跳 +Head Liheci_B_Tail; 唱 +Head Liheci_B_Tail; 游 +Head Liheci_B_Tail; 划 +Head Liheci_B_Tail;
钓 +Head Liheci_B_Tail; 滑 +Head Liheci_B_Tail; 签 +Head Liheci_B_Tail; 排 +Head Liheci_B_Tail;
戒 +Head Liheci_B_Tail; 回 +Head Liheci_B_Tail; 死 +Head Liheci_B_Tail; 挑 +Head Liheci_B_Tail;
领 +Head Liheci_B_Tail; 送 +Head Liheci_B_Tail; 拌 +Head Liheci_B_Tail; 叹 +Head Liheci_B_Tail;
丢 +Head Liheci_B_Tail; 接 +Head Liheci_B_Tail; 受 +Head Liheci_B_Tail; 挨 +Head Liheci_B_Tail;
干 +Head Liheci_B_Tail; 革 +Head Liheci_B_Tail; 造 +Head Liheci_B_Tail; 退 +Head Liheci_B_Tail;
施 +Head Liheci_B_Tail; 倒 +Head Liheci_B_Tail; 提 +Head Liheci_B_Tail; 出 +Head Liheci_B_Tail;
将 +Head Liheci_B_Tail; 学 +Head Liheci_B_Tail; 小 +Head Liheci_B_Tail; 大 +Head Liheci_B_Tail;
军 +Head Liheci_B_Tail; 体 +Head Liheci_B_Tail; 同 +Head Liheci_B_Tail; 暂 +Head Liheci_B_Tail;
慷 +Head Liheci_B_Tail; 幽 +Head Liheci_B_Tail; 滑 +Head Liheci_B_Tail;


! === LEXICON: LIHECI TAIL (B) - 49 Unique Tails ===
LEXICON Liheci_B_Tail
! Tail 成分，后面接词尾结束符 (#)
觉 +Tail #; 澡 +Tail #; 饭 +Tail #; 牙 +Tail #; 脸 +Tail #; 路 +Tail #;
步 +Tail #; 网 +Tail #; 发 +Tail #; 家 +Tail #; 床 +Tail #; 书 +Tail #;
字 +Tail #; 门 +Tail #; 灯 +Tail #; 球 +Tail #; 烟 +Tail #; 面 +Tail #;
忙 +Tail #; 天 +Tail #; 话 +Tail #; 架 +Tail #; 仗 +Tail #; 气 +Tail #;
火 +Tail #; 歉 +Tail #; 谢 +Tail #; 年 +Tail #; 手 +Tail #; 掌 +Tail #;
乱 +Tail #; 玩笑 +Tail #; 恋爱 +Tail #; 谎 +Tail #; 牛 +Tail #; 状 +Tail #;
客 +Tail #; 婚 +Tail #; 醋 +Tail #; 心 +Tail #; 班 +Tail #; 学 +Tail #;
课 +Tail #; 假 +Tail #; 试 +Tail #; 业 +Tail #; 名 +Tail #; 职 +Tail #;
会 +Tail #; 言 +Tail #; 差 +Tail #; 病 +Tail #; 院 +Tail #; 针 +Tail #;
液 +Tail #; 号 +Tail #; 脉 +Tail #; 肥 +Tail #; 躬 +Tail #; 礼 +Tail #;
岗 +Tail #; 苦 +Tail #; 亏 +Tail #; 罪 +Tail #; 舞 +Tail #; 歌 +Tail #;
泳 +Tail #; 船 +Tail #; 鱼 +Tail #; 冰 +Tail #; 队 +Tail #; 工 +Tail #;
家 +Tail #; 水 +Tail #; 伤 +Tail #; 兴 +Tail #; 情 +Tail #; 礼 +Tail #;
嘴 +Tail #; 吻 +Tail #; 骗 +Tail #; 批 +Tail #; 杯 +Tail #; 命 +Tail #;
反 +Tail #; 休 +Tail #; 事 +Tail #; 关 +Tail #; 霉 +Tail #; 醒 +Tail #;
恭 +Tail #; 军 +Tail #; 习 +Tail #; 便 +Tail #; 训 +Tail #; 检 +Tail #;
停 +Tail #; 慨 +Tail #; 默 +Tail #; 稽 +Tail #;
